臺灣高雄地方法院刑事判決           100年度審訴字第3722號
公  訴  人  臺灣高雄地方法院檢察署檢察官
被      告  黃文玲
上列被告因毒品危害防制條例案件，經檢察官提起公訴（100年
度偵字第29366號），被告就被訴事實為有罪之陳述，經本院告
知簡式審判程序之旨，並聽取被告與公訴人之意見後，本院裁定
進行簡式審判程序，判決如下：
    主  文
黃文玲施用第一級毒品，累犯，處有期徒刑拾月。扣案之第一級
毒品海洛因參包（合計驗餘淨重零點壹柒肆公克，含包裝袋參只
），沒收銷燬之。
    事  實
一、黃文玲前於民國94年間，因施用毒品案件，經本院以94年度
    毒聲字第398 號裁定送觀察、勒戒後，因認有繼續施用毒品
    傾向，續由本院以94年度毒聲字第2561號裁定命入戒治處所
    施以強制戒治，於95年9 月7 日強制戒治執行完畢出監，並
    經臺灣高雄地方法院檢察署檢察官以95年度戒毒偵字第371
    號為不起訴處分確定。復於前開強制戒治執行完畢5 年內，
    再犯施用毒品案件，經本院以97年度審訴字第97號判處有期
    徒刑8 月確定，於98年3 月8 日縮刑期滿執行完畢。詎其仍
    不知悔改，基於施用第一級毒品海洛因之犯意，於100 年8
    月10日18時45分許為警採尿回溯72小時內之某時（扣除公權
    力拘束時間），在屏東縣竹田鄉○○村○○路35號，以針筒
    注射之方式，施用第一級毒品海洛因1次。嗣於同（10）日
    16  時20分許，因交通違規遭警攔查，發覺其為毒品列管人
    口，並扣得第一級毒品海洛因3包（合計驗餘淨重0.174公克
    ），經其同意採集尿液送驗後，結果呈嗎啡陽性反應，始悉
    全情。
二、案經高雄市政府警察局三民第二分局移送臺灣高雄地方法院
    檢察署檢察官偵查起訴。
    理  由
一、本件被告所犯為死刑、無期徒刑、最輕本刑為3年以上有期
    徒刑以外之罪，其於準備程序中就被訴事實為有罪之陳述，
    經本院告知簡式審判程序之旨，並聽取當事人意見後，合議
    庭認宜進行簡式審判程序，爰依刑事訴訟法第273條之1第1
    項規定，裁定由受命法官獨任進行簡式審判程序，合先敘明
    。
二、上開犯罪事實，業據被告黃文玲於本院審理時坦承不諱；又
    其為警所採集尿液經送檢驗後結果呈嗎啡陽性反應，有高雄
    市政府警察局三民第二分局偵辦毒品案件嫌疑人尿液採證代
    碼對照表（尿液代號：H-275 ）及台灣檢驗科技股份有限公
    司100 年8 月31日濫用藥物檢驗報告（檢體編號：H-275 ）
    各1 份附卷可稽；另扣案之白色粉末3 包（驗前淨重0.104
    公克、0.05公克、0.051 公克，驗後淨重0.096 公克、0.04
    公克、0.038 公克），經送請高雄市立凱旋醫院鑑驗結果，
    確含第一級毒品海洛因成分，有卷附該院100 年9 月13日高
    市凱醫驗字第17185 號濫用藥物成品檢驗鑑定書1 份，足徵
    被告自白核與事證相符，自得為認定被告犯罪之依據，故本
    案事證明確，被告施用第一級毒品之犯罪事實堪以認定。又
    本件被告因施用毒品案件，有如事實欄所載之觀察、勒戒及
    強制戒治執行完畢後5 年內，再犯施用毒品罪而經依法追訴
    處罰完畢等事實，此有卷附本院院內索引卡紀錄表、臺灣高
    等法院被告前案紀錄表各1 份在卷可按。被告既曾於「5 年
    內再犯」，且經法院判處罪刑確定，被告復於本件施用第一
    級毒品為警查獲，即非屬毒品危害防制條例第20條第3 項所
    定「5 年後再犯」之情形，仍應依法論罪科刑。
三、核被告所為，係犯毒品危害防制條例第10條第1 項之施用第
    一級毒品罪。被告施用第一級毒品海洛因前持有海洛因之低
    度行為，應為施用之高度行為所吸收，不另論罪。又被告有
    如前所載之犯罪科刑及執行情形，有臺灣高等法院被告前案
    紀錄表1 份在卷可查，其於受有期徒刑執行完畢後，5 年內
    故意再犯本件有期徒刑以上之罪，為累犯，應各依刑法第47
    條第1 項規定，加重其刑。本院審酌被告前因施用毒品案件
    ，歷經觀察勒戒、強制戒治及法院科刑判決後，仍未能戒除
    毒癮，顯見其自制力不足，無法擺脫毒品，故應藉由刑罰之
    執行，以收教化之功能，並參以被告犯後坦承犯行，所犯係
    自傷行為，尚未害及他人，及其前因施用毒品經論罪科刑之
    次數，暨其犯罪之動機、目的、手段等一切具體情狀，量處
    如主文所示之刑，以示懲儆。
四、至扣案之白色粉末3 包經送驗結果，確含第一級毒品海洛因
    之成分，業已認明如前，爰依毒品危害防制條例第18條第1
    項前段之規定諭知沒收銷燬之；而包覆扣案海洛因之包裝袋
    ，因其內毒品難以析離，亦無析離實益，自應整體視為毒品
    ，不問屬於犯人與否，均應依毒品危害防制條例第18條第1
    項前段之規定，為沒收銷燬之諭知。至鑑驗耗損之毒品，既
    已滅失，毋庸宣告沒收銷燬之，附此敘明。
據上論斷，應依刑事訴訟法第273 條之1 第1 項、第299 條第1
項前段，毒品危害防制條例第10條第1 項、第18條第1 項前段，
刑法第11條、第47條第1 項，判決如主文。
本案經檢察官林圳義到庭執行職務。
中    華    民    國   100    年    12    月    30    日
                      刑事第十庭  法  官  廖建瑜
以上正本證明與原本無異。
如不服本判決應於收受送達後10日內向本院提出上訴書狀，並應
敘述具體理由；如未敘述上訴理由者，應於上訴期間屆滿後20日
內向本院補提理由書（均須按他造當事人之人數附繕本）「切勿
逕送上級法院」。
中    華    民    國   100    年    12    月    30    日
                                  書記官  李崑良
附錄本案論罪科刑法條：
毒品危害防制條例第10條
施用第一級毒品者，處 6 月以上 5 年以下有期徒刑。
施用第二級毒品者，處 3 年以下有期徒刑。